【裁判字號】    97,易,411
【裁判日期】    970422
【裁判案由】    竊盜
【裁判全文】
臺灣板橋地方法院刑事判決               97年度易字第411號
公  訴  人  臺灣板橋地方法院檢察署檢察官
被      告  乙○○
                    國民
上列被告因竊盜案件，經檢察官提起公訴（96年度偵緝字第3316
號），本院於準備程序進行中，被告就被訴事實為有罪之陳述，
經告知被告簡式審判程序之旨，並聽取當事人之意見後，裁定進
行簡式審判程序判決如下：
    主  文
乙○○竊盜，處有期徒刑陸月，減為有期徒刑參月。又竊盜，處
有期徒刑參月。又竊盜，處有期徒刑伍月。又攜帶兇器竊盜，處
有期徒刑柒月，扣案之手套壹雙及工具壹批（含電鑽、手電筒各
壹枝，螺絲起子、活動扳手各貳枝，老虎鉗壹枝）均沒收。應執
行有期徒刑壹年貳月，扣案之手套壹雙及工具壹批（含電鑽、手
電筒各壹枝，螺絲起子、活動扳手各貳枝，老虎鉗壹枝）均沒收
。
    事  實
一、乙○○曾於民國90年間，因竊盜罪，經臺灣宜蘭地方法院以
    90年度易字第187 號判處有期徒刑10月確定，於91年1 月8
    日縮刑期滿執行完畢（於本案不構成累犯）。詎其仍不知檢
    束慎行，竟各基於意圖為自己不法之所有之犯意，分別為下
    列之犯行：(一)於96年3 月13日上午7 時許，先侵入位於臺北
    縣三重市○○街148 號某大樓地下停車場後（侵入住居部分
    未據告訴），再以不詳手段，竊取停放在該處屬江陳筍所有
    ，平日交由其配偶甲○○與其子江東霖使用之車牌號碼K5-6
    651 號自用小客車得手後，隨即駕車逃離現場（於同日上午
    8 時30分許，江東霖發現遭竊後報警處理，而於96年3 月16
    日尋獲該車發還，但車內音響、數位電視、螢幕等物品已被
    卸除偷走）。(二)於96年7 月11日凌晨某時許，在臺北縣三重
    市○○路與力行路之交岔路口附近，以不詳手段，開啟停放
    在該處屬丙○○所有車牌號碼1127-PJ 號自用小客車之車門
    後，竊取丙○○擺放在車內之汽車駕照、行照等證件（數日
    後丙○○發現上開證件遭竊，隨即報警處理）得手。(三)於96
    年7 月12日上午8 時許前之某時，先侵入位於臺北市○○區
    ○○街2 段76號某大樓地下停車場後，復持用不明物品，砸
    破丁○○所使用車牌號碼9030-HF 號自用小客車之車窗（侵
    入住居及毀損等部分，均未據告訴），進而竊取該車之車用
    音響和丁○○放置在車內之COSTCO量販店信用卡1 張（於同
    日上午8 時許，丁○○發現遭竊後報警處理）得手。(四)於96
    年7 月23日上午6 時許，在臺北縣三重市○○○路193 巷15
    號即許守壬住家附近，先打破車窗玻璃（毀損部分未據告訴
    ），開啟許守壬所有停放在該處之車牌號碼0318-KG 號自用
    小客車之車門後，除竊取許守壬所有置放於車內之高速公路
    回數票共61張價值計新臺幣（下同）2,318 元得手外，再持
    所有客觀上具有危險性，足以對人之生命、身體構成威脅可
    供兇器使用之電鑽、螺絲起子、活動扳手、老虎鉗等作為工
    具，著手欲將車內液晶螢幕拆卸偷走之際，因該車之警報器
    突然響起，許守壬驚覺有異出外查看，並出言喝斥乙○○，
    乙○○見狀唯恐遭到逮獲，遂立即自車內向外逃逸，許守壬
    雖緊跟在後試圖追捕，然仍為乙○○逃竄而阻止未果。嗣經
    許守壬報警前來處理，警方檢視遺落在現場之黑色手提包，
    發現內有乙○○在臺灣士林地方法院之刑事判決1 份、手套
    1 雙、工具1 批（含電鑽、手電筒各1 枝，螺絲起子、活動
    扳手各2 枝，老虎鉗1 枝）與丙○○、丁○○之汽車駕照、
    COSTCO量販店信用卡（均已全部發還）等物品，始獲悉上情
    。乙○○另於警詢時，在上開竊取車牌號碼K5-6651 號自用
    小客車（及車上財物）之罪尚未經偵查機關發覺前，主動向
    臺北縣政府警察局三重分局自首上開犯罪並願接受裁判。
二、案經被害人甲○○、丙○○、丁○○訴由臺北縣政府警察局
    三重分局報告臺灣板橋地方法院檢察署檢察官偵查起訴。
    理  由
一、上揭事實，業據被告迭於警詢時、偵查中及本院審理時供承
    不諱，核與被害人甲○○、江東霖、丙○○、丁○○、許守
    壬於警詢時所指述之情節相符，並有證物清單、勘察採證同
    意書各1 紙、扣案物品照片及贓物認領保管各2 張、被告口
    6 卡片及指認被告之照片各1 份、臺北縣政府警察局車輛遺
    失、尋獲電腦輸入單及車輛竊盜資料個別查詢報表、臺灣士
    林地方法院之刑事判決各1 份（見臺灣板橋地方法院檢察署
    96年度偵字第18978 號偵查卷第19至33頁）附卷可稽，復有
    被告所有之上開黑色手提包，內有乙○○在臺灣士林地方法
    院之刑事判決1 份、手套1 雙、工具1 批（含電鑽、手電筒
    各1 枝，螺絲起子、活動扳手各2 枝，老虎鉗1 枝）與丙○○、丁○○之汽車駕照、COSTCO量販店信用卡（均已全部發
    還）等物品扣案可佐。又依上開扣案物品照片（見臺灣板橋
    地方法院檢察署96年度偵字第18978 號偵查卷第3 頁）所示
    ，上開電鑽1 枝、螺絲起子及活動扳手各2 枝，老虎鉗1 枝
    ，均係屬金屬製品，質地堅固，客觀上具有危險性，足為傷
    害人體之兇器。事證明確，被告之犯行堪以認定。
二、核被告就事實欄一、(一)至(三)部分所為，均係犯刑法第320 條
    第1 項之竊盜罪。被告就事實欄一、(四)部分所為，係犯刑法
    第321 條第1 項第3 款之攜帶兇器竊盜罪。被告就事實欄一
    、(四)部分先後接續行竊高速公路回數票共61張得手及液晶螢
    幕未果之行為，於同時同地或密切接近之時地實施，侵害同
    一之法益，各行為之獨立性極為薄弱，依一般社會健全觀念
    ，在時間差距上，難以強行分開，在刑法評價上，以視為數
    個舉動之接續施行，合為包括之一行為予以評價，屬接續犯
    ，而為包括之一罪，只論以一攜帶兇器竊盜罪。又被告於事
    實欄一、(一)部分（即車牌號碼K5-6651 號自用小客車及車上
    財物部分）之罪尚未經偵查機關發覺前，主動向臺北縣政府
    警察局三重分局自首上開犯罪並願接受裁判等情，業據被告
    於警詢時供明在卷，被告係對於未發覺之罪自首而受裁判，
    應依刑法第62條前段規定減輕其刑。被告所犯上開4 罪間，
    犯意各別，構成要件互異，應分論併罰。爰審酌被告曾有上
    開竊盜前科（於本案不構成累犯），有臺灣高等法院被告前
    案紀錄表1 份在卷足憑，其不思以正當方式賺錢謀生，竟意
    圖不勞而獲，致有本件之犯行，被告犯罪之動機、目的、手
    段、次數達4 次、其中車牌號碼K5-665 1號自用小客車（不
    含車內音響、數位電視、螢幕等物品）、丙○○之汽車駕照
    及丁○○之COSTCO量販店信用卡等竊得財物業已發還被害人
    、犯罪所生之危害、犯罪後坦承全部犯行之態度等一切情狀
    ，分別量處如主文所示之刑，並定其應執行之刑，以示懲儆
    。又被告所犯如事實欄一、(一)所示之罪，其犯罪時間係在96
    年4 月24日前，且合於減刑要件，應依中華民國九十六年罪
    犯減刑條例規定，減其刑為二分之一。
三、扣案之手套1 雙及工具1 批（含電鑽、手電筒各1 枝，螺絲
    起子、活動扳手各2 枝，老虎鉗1 枝），均係被告所有供犯
    本案之罪所用之物，業據其於警詢時供明在卷，均應依刑法
    第38條第1 項第2 款規定宣告沒收。
據上論斷，應依刑事訴訟法第273 條之1 第1 項、、第284 條之
1 、第299 條第1 項前段、刑法第320 條第1 項、第321 條第1
項第3 款、第62條前段、第51條第5 款、第10款、第38條第1項
第2 款、刑法施行法第1 條之1 第1 項、第2 項前段、中華民國
九十六年罪犯減刑條例第2 條第1 項第3 款、第7 條，判決如主
文。
本案經檢察官黃佳權到庭執行職務。
中    華    民    國    97    年    4     月    22    日
                  刑事第二庭    法  官  楊千儀
上列正本證明與原本無異。
如不服本判決，應於判決送達後10日內明上訴理由，向本院提
出上訴狀（應附繕本），上訴於臺灣高等法院。
                                書記官  林美萍
中    華    民    國    97    年    4     月    22    日
附錄本案論罪科刑法條全文
中華民國刑法第320條
意圖為自己或第三人不法之所有，而竊取他人之動產者，為竊盜
罪，處5 年以下有期徒刑、拘役或5 百元以下罰金。
意圖為自己或第三人不法之利益，而竊佔他人之不動產者，依前
項之規定處斷。
前二項之未遂犯罰之。
中華民國刑法第321條
犯竊盜罪而有左列情形之一者，處6 月以上、5 年以下有期徒刑
：
一、於夜間侵入住宅或有人居住之建築物、船艦或隱匿其內而犯
    之者。
二、毀越門扇、牆垣或其他安全設備而犯之者。
三、攜帶兇器而犯之者。
四、結夥三人以上而犯之者。
五、乘火災、水災或其他災害之際而犯之者。
六、在車站或埠頭而犯之者。
前項之未遂犯罰之。


司法院資訊處製作；財團法人民間司法改革基金會備份。
